臺灣桃園地方法院刑事判決　　　　　　　94年度訴字第1474號
公　訴　人　臺灣桃園地方法院檢察署檢察官
被　　　告　甲○○
指定辯護人　本院公設辯護人　乙○○
上列被告因違反槍砲彈藥刀械管制條例案件，經檢察官提起公訴
（94年度偵字第11741 號），本院判決如下：
    主  文
甲○○未經許可，持有可發射子彈具有殺傷力之改造手槍，累犯
，處有期徒刑年貳月，併科罰金新臺幣萬元，罰金如易服勞
役，以新臺幣玖佰元折算壹日。扣案具殺傷力改造手槍壹枝（含
彈匣壹個，槍枝管制編號壹壹零貳零壹伍玖）沒收。
    事  實
一、甲○○前曾於民國87年間因違反麻醉藥品管理條例案件，經
    本院以86年度訴字第1813號判決判處有期徒刑6 月確定；於
    88年間因竊盜案件，經本院以87年度易字第3139號判決判處
    有期徒刑1 年2 月確定；另因違反毒品危害防制條例案件，
    經本院以88年度訴字第769 號判決判處有期徒刑8 月；於89
    年間因違反槍砲彈藥刀械管制條例案件，經臺灣高等法院以
    88 年 度上訴字第2964號判決判處有期徒刑1 年6 月確定；
    另因竊盜案件，經臺灣高等法院以88年度上易字第5023號判
    決判處有期徒刑1 年6 月確定；復因違反毒品危害防制條例
    案件，經本院以88年度易字第2257號判決判處有期徒刑4 月
    確定；上開6 罪經臺灣高等法院以89年度聲字第907 號裁定
    定其應執行有期徒刑5 年確定，於89年3 月10日入監執行，
    於92年10月2 日縮短刑期假釋出監，於94年1 月11日縮刑期
    滿假釋未經撤銷，未執行之刑以已執行論（構成累犯）。仍
    不知悔改，明知具殺傷力之改造槍枝、子彈，為槍砲彈藥刀
    械管制條例所明定列管之違禁物，竟於94年4 月12日20時許
    ，在桃園縣中壢市某便利商店內翻閱「跳蚤」雜誌時得知販
    賣改造槍彈之廣告，乃撥打該廣告上登載之電話號碼與真實
    姓名年籍不詳綽號「大雄」之成年男子聯繫，談妥以新臺幣
    （下同）4,500 元之價格購買可發射子彈具殺傷力之仿
    WALTHER 廠PPK /S型半自動手槍改造之玩具手槍1 支（含彈
    匣1 個，槍枝管制編號：0000000000）、具殺傷力直徑
    7.83mm金屬彈頭之土造子彈1 顆及不具殺傷力之玩具金屬彈
    殼3 顆，由「大雄」委託某車牌號碼不詳之遊覽車載送上開
    槍彈至桃園縣平鎮市○○○○道交付予甲○○收受，即未經
    主管機關許可而持有。嗣於94年4 月15日21時10分許，甲○
    ○將上開槍彈放置於隨身攜帶之背包內，在桃園縣平鎮市○
    ○街81號前遇警盤查，甲○○為規避查緝，竟徒手毆打依法
    執行職務之員警丙○○，並與員警丙○○拉扯而施以強暴（
    傷害部分未據告訴，妨害公務部分另行審結），企圖拒捕逃
    逸，其間上開槍彈自甲○○背包內掉落，甲○○旋遭前來支
    援之員警制伏，並扣得上開改造手槍1 支（含彈匣1 個）、
    土造子彈1 顆及玩具金屬彈殼3 顆，始查悉上情。
二、案經桃園縣政府警察局中壢分局報告臺灣桃園地方法院檢察
    署檢察官偵查起訴。
    理  由
一、上揭犯罪事實，業據被告坦承不諱，並有上開改造手槍1 支
    （含彈匣1 個）、土造子彈1 顆扣案為證，而上開之改造手
    槍1 支、土造子彈1 顆及玩具金屬彈殼3 顆經送內政部警政
    署刑事警察局鑑定，其鑑驗結果：「一、送鑑改造手槍壹支
    （槍枝管制編號0000000000），認係由仿WALTHER 廠PPK /S
    型半自動手槍製造之玩具手槍換裝土造金屬槍管而成之改造
    手槍，機械性能良好，可擊發適用子彈，認具殺傷力。二、
    送鑑改造手槍子彈肆顆，鑑驗情形如下：（一）壹顆，認係
    具直徑7.83mm金屬彈頭之土造子彈，經實際試射，可擊發，
    認具殺傷力。（二）顆，認均係玩具金屬彈殼。」等情，
    有內政部警政署刑事警察局94年5 月5 日刑鑑字第
    0940067595號槍彈鑑定書1 份附卷可稽。又被告雖於偵查中
    供稱：扣案槍彈係伊在94年4 月14日經由「跳蚤」雜誌向真
    實姓名年籍不詳綽號「小朱」者購買云云（見94年度核退字
    第1016號偵查卷第16頁），與警詢中所供：伊於94年4 月12
    日20時許，翻閱「跳蚤」雜誌廣告向真實姓名年籍不詳綽號
    「大雄」者購買等語（見94年度偵字第11741 號偵查卷第12
    頁）有所出入，惟被告於本院審理時經本院分別提示上開筆
    錄後，被告已明確供稱：「在警詢筆錄中所述比較正確，都
    是4 月12日向『大雄』買的。」等語（見本院94年8 月18日
    審判筆錄第4 頁），是本件被告取得上開槍彈之過程，自應
    以被告於警詢中所供為可採。綜上，本件事證明確，被告上
    揭犯行足可認定，應依法論科。
二、被告未經主管機關許可無故持有前揭具殺傷力之改造手槍、
    土造子彈，核其所為，係犯槍砲彈藥刀械管制條例第8 條第
    4 項之未經許可，持有可發射子彈具有殺傷力之改造手槍罪
    ，及槍砲彈藥刀械管制條例第12條第4 項之未經許可持有子
    彈罪。被告以一持有之行為，同時持有具有殺傷力之改造玩
    具手槍、土造子彈，而同時觸犯未經許可，持有可發射子彈
    具有殺傷力之改造手槍罪、未經許可持有子彈罪2 罪名，應
    依刑法第55條想像競合犯之規定，論以較重之未經許可，持
    有可發射子彈具有殺傷力之改造手槍罪處斷。另查被告曾有
    如事實欄所載之犯罪前科與執行紀錄，此有臺灣高等法院被
    告前案紀錄表與臺灣桃園地方法院檢察署刑案資料查註紀錄
    表各1 份存卷可按，其於5 年以內再犯本件有期徒刑以上之
    罪，為累犯，應依刑法第47條之規定加重其刑。爰審酌槍、
    彈性質上屬高度危險之物品，非經主管機關許可不得擅自持
    有，以維社會大眾安全，而被告無故持有具殺傷力之改造手
    槍、土造子彈，對社會之秩序及安寧，勢將會產生極大之不
    安、被告之素行、犯罪之動機、目的、手段及犯後坦承犯行
    ，尚有悔意等一切情狀，爰量處如主文所示之刑，併就罰金
    部分，諭知易服勞役之折算標準，以資懲儆。
三、末查，扣案之改造手槍1 支（含彈匣1個，槍枝管制編號：
    0000000000），屬違禁物，應依刑法第38條第1 項第1 款之
    規定，宣告沒收；另土造子彈1 顆，因經實際試射，現已不
    復具殺傷力，另玩具金屬彈殼3 顆，經鑑驗結果亦不具殺傷
    力，業如前述，則均非違禁物，本院毋庸宣告沒收，附此敘
    明。
四、至被告固供稱於本件後另因持有槍枝為警查獲等語，惟被告
    供承該案遭查獲之槍枝及子彈係94年7 月初委託友人真實姓
    名年籍不詳綽號「胖子」以15,000元購買等語（見本院94年
    8 月9 日準備程序筆錄第4 頁），是該案被告購買槍彈時間
    、方式均與本件不同，難認與本件有一罪之關係，自非本件
    起訴效力所及，一併敘明。
據上論斷，應依刑事訴訟法第299 條第1 項前段，槍砲彈藥刀械
管制條例第8 條第4 項、第12條第4 項，刑法第11條前段、第55
條、第42條第2 項、第47 條 、第38條第1 項第1 款，罰金罰鍰
提高標準條例第2 條，現行法規所定貨幣單位折算新臺幣條例第
2 條，判決如主文。
本案經檢察官陳美華到庭執行職務
中　　華　　民　　國　　94　　年　　8 　　月　　30　　日
　　　　　　　　　刑事第二庭審判長法　官　潘進順
                                  法  官  陳心婷
                                  法  官  鄭吉雄
以上正本證明與原本無異。
如不服本判決，得於判決書送達後10日內向本院提出上訴狀（應
附繕本），上訴於臺灣高等法院。
                                  書記官  陳慧玲
中　　華　　民　　國　　94　　年　　8 　　月　　30　　日
附錄本案論罪科刑依據之法條：
槍砲彈藥刀械管制條例第8 條第4 項
未經許可，持有、寄藏或意圖販賣而陳列第 1 項所列槍枝者，處
 3 年以上10年以下有期徒刑，併科新臺幣700 萬元以下罰金。
槍砲彈藥刀械管制條例第12條第4 項
未經許可，持有、寄藏或意圖販賣而陳列子彈者，處 5 年以下有
期徒刑，併科新台幣 300 萬元以下罰金。
